臺灣基隆地方法院民事裁定  
110年度基簡聲字第18號
聲  請  人  阮鼎祥  
上列聲請人因本院109年度基簡字第867號損害賠償事件，聲請交
付法庭錄音光碟，本院裁定如下：
    主  文
聲請駁回。
    理  由
一、聲請意旨略以：為釐清本件法院審理闡明義務即於訴訟進行
    中所為之裁定，即訴訟程序適法與否，有必要聲請本件法庭
    開庭光碟，並為提起再審之訴之所需、「邇近卻發生遲誤給
    付閱卷，以後製、變更筆錄重要內容、刪改變更卷證事實，
　　甚至行使偽證為勘驗手段，或以變造後卷證、監視器畫面移
    送鑑定，行使偽證為心證判決，已危害司法公正性」、依新
    修正法庭錄音錄影及其利用保存辦法第8條第1項聲請等語（
    詳如聲請人民國110年10月28日「聲請狀（交付法庭錄音光
    碟補正）」所載）。
二、按依民事訴訟法第219條規定，關於言詞辯論所定程式之遵
    守，專以筆錄證之；同法第213條之1規定，法院得依當事人
    之聲請或依職權，使用錄音機或其他機器設備，輔助製作言
    詞辯論筆錄；其辦法，由司法院定之，明揭法庭錄音之目的
    在輔助製作筆錄。次按當事人及依法得聲請閱覽卷宗之人，
    因主張或維護其法律上利益，得於開庭翌日起至裁判確定後
    6個月內，繳納費用聲請法院許可交付法庭錄音或錄影內容
    ，法院組織法第90條之1第1項前段固有明文，惟參諸前開規
    定之立法理由，可知法庭錄音或錄影內容載有在庭陳述人員
    之錄音或錄影資訊，涉及他人個資，為兼顧法庭公開與保護
    個人資訊之衡平性，避免法庭錄音或錄影內容遭人惡意使用
    ，應由法院審酌其聲請是否具有法律上利益而為許可與否之
    決定。而法庭錄音錄影及其利用保存辦法第8條第1項明定：
    當事人及依法得聲請閱覽卷宗之人，因主張或維護其法律上
    利益，聲請交付法庭錄音或錄影內容時，應敘明理由，由法
    院為許可與否之裁定。
三、經查，聲請意旨泛指：為釐清本件法院審理闡明義務即於訴
    訟進行中所為之裁定，即訴訟程序適法與否，有必要聲請本
    件法庭開庭光碟，並為提起再審之訴之所需云云，難認已具
    體表明其所欲主張或維護法律上利益之理由。聲請意旨其餘
    有關本件訴訟程序或事實認定之指摘，亦未具體敘明言詞辯
    論期日之筆錄就民事訴訟法第213條所規定之各項內容有何
    缺漏或與當日法庭程序不符，且未具體說明有何必須藉由法
    庭錄音光碟之交付始足以主張或維護其法律上利益之理由。
    是聲請人本件交付法庭錄音光碟之聲請與前開規定不符，無
    從准許，本件聲請應予駁回。
四、爰裁定如主文。
中　　華　　民　　國　　110 　年　　11　　月　　4 　　日
                       民事庭法  官  高偉文
以上正本係照原本作成。
如對本裁定抗告須於裁定送達後十日內向本院提出抗告狀，並繳
納抗告費新臺幣一千元。
中　　華　　民　　國　　110 　年　　11　　月　　4 　　日
                              書記官 蕭靖蓉